【裁判字號】    99,監宣,26
【裁判日期】    990624
【裁判案由】    監護宣告
【裁判全文】
臺灣宜蘭地方法院民事裁定              99年度監宣字第26號
聲  請  人  丙○○
上列聲請人聲請監護宣告事件，本院裁定如下：
    主    文
宣告乙○○（男、民國○○年○○月○○日生、身分證統一編號：Ｚ000
000000號）為受監護宣告之人。
選定甲○○○（女、民國○○年○月○日生、身分證統一編號：Ｚ000
000000號）為受監護宣告之人之監護人。
指定丙○○（女、民國○○年○月○日生、身分證統一編號：Ｚ00000
0000號）為會同開具財產清冊之人。
聲請費用新臺幣壹仟元由受監護宣告之人負擔。
    理    由
一、按「對於因精神障礙或其他心智缺陷，致不能為意思表示或
    受意思表示，或不能辨識其意思表示之效果者，法院得因本
    人、配偶、四親等內之親屬、最近一年有同居事實之其他親
    屬、檢察官、主管機關或社會福利機構之聲請，為監護之宣
    告」，民法第14條第1項定有明文。再「法院為監護之宣告
    時，應依職權就配偶、四親等內之親屬、最近一年有同居事
    實之其他親屬、主管機關、社會福利機構或其他適當之人選
    定一人或數人為監護人，並同時指定會同開具財產清冊之人
    」，民法第1111條第1項亦著有明文。
二、本件聲請人丙○○主張其父乙○○於民國98年5月19日因心
    肌梗塞，致不能為意思表示或受意思表示，或不能辨識其意
    思表示之效果，為此依法聲請對乙○○為監護之宣告等語。
三、本院審驗乙○○之心神狀況，並採用財團法人羅許基金會羅
    東博愛醫院精神科專科醫師黃鈞蔚之精神鑑定報告，認曾員
    處於嚴重認知功能缺損、植物人狀態，其精神狀態已致其完
    全不能為意思表示或受意思表示，或辨識其意思表示效果之
    能力，因此，曾員宜受監護宣告以委託監護人全權處理其事
    務，此有該院99年6月18日（九九）羅博醫字第2010060102
    號函所附精神鑑定報告書附卷可稽。爰依首開民法第14條第
    1 項之規定，宣告乙○○為受監護宣告之人。
四、又甲○○○為乙○○之配偶，丙○○為乙○○之長女，而乙○○之配偶甲○○○、子女曾榮華、丙○○、曾榮琳、曾榮
    冠、曾榮峰一致同意由甲○○○擔任乙○○之監護人，並由
    丙○○擔任會同開具財產清冊之人，此有聲請人提出之會議
    紀錄1件、戶籍謄本4件在卷可佐。爰依首開民法第1111條第
    1項之規定，選定甲○○○擔任乙○○之監護人，並指定丙○○擔任會同開具財產清冊之人，以維護受監護宣告人之權
    益。
五、依民事訴訟法第608條第1項，裁定如主文。
中    華    民    國    99    年    6     月    24    日
                   家事法庭法官  周健忠
以上正本與原本無異。
如不服本裁定關於選定監護人及指定會同開具財產清冊之人等部
分，應於送達後十日內向本院提出抗告狀，並繳納抗告費新臺幣
1千元；其餘關於宣告監護之部分，不得抗告。
中    華    民    國    99    年    6     月    24    日
                                書記官  姚國華

司法院資訊處製作；財團法人民間司法改革基金會備份。
